臺灣高雄地方法院民事判決　　　　　　　95年度親字第151 號
原　　　告　甲○○
法定代理人　丁○○
訴訟代理人　林春華律師
複代理人　　黃見志律師
被　　　告　乙○○
　　　　　　　　　　　　5 號.
上當事人間請求確認親子關係不存在事件，本院於民國96年5 月
1日言詞辯論終結，判決如下：
    主  文
確認原告甲○○（民國93年3 月20日生）與被告乙○○（民國63
年8 月20日生）間之親子關係不存在。
訴訟費用由被告負擔。
    事實及理由
一、本件原告起訴主張：原告之母丁○○與被告乙○○於民國92
    年10月13日結婚，兩造結婚時丁○○已懷孕，並於93年3 月
    20日生下原告，然原告甲○○應係丁○○自訴外人丙○○受
    胎所生，與被告乙○○無血緣關係，為此提起本訴，爰依民
    事訴訟法第247 條第1 項、第2 項規定請求確認原告與被告
    之親子關係不存在，並聲明求為判決如主文所示。
二、被告則到庭陳述：同意原告之請求，對於親子鑑定報告無意
    見等語。
三、得心證之理由：
    (一)按確認法律關係之訴，非原告有即受確認判決之法律上利
      益者，不得提起之；確認證書真偽或為法律關係基礎事實
      存否之訴，亦同。前項確認法律關係基礎事實之存否之訴
      ，以原告不能提起他訴訟者為限，民事訴訟法第247 條第
      1 、2 項定有明文。查實務上對於親子間之身分關係能否
      據以提起確認之訴，原頗有爭議，並為保持身分關係之安
      定性而多採保留之態度，然現今社會醫學科技發達，父母
      子女之血緣關係，均可經由醫學科技之鑑定，確定其親子
      血緣關係，而民事訴訟法第247 條於修正時，已擴大其適
      用之範圍，即法律關係基礎事實存否亦得提起確認之訴，
      則就現今醫學科技足以鑑定親子間之血緣關係、身分關係
      確定之重要性及上開民事訴訟法第247 條擴大確認之訴適
      用範圍之立法意旨以觀，應有准許確認親子關係存否之訴
      之必要，以解決任何不明之親子關係，除杜爭議外，亦維
      持家庭間之信賴與和諧。本件原告提起確認親子關係存否
      之訴，此血緣、身分關係之存否乃親子關係之重要基礎事
      實，原告主觀上認定其為訴外人丙○○之子，但卻經戶政
      機關登記為被告乙○○之子女，致原告之身分不明確，原
      告私法上之親權地位受到不安之危險，有即受確認判決之
      利益。況否認子女之訴，依法限於法定父、母或繼承權受
      侵害之人始得提起，原告即無法提起其他訴訟以資救濟，
      本件確認親子關係不存在之訴，依上開民事訴訟法第247
      條規定及釋字第587 號解釋之意旨，並無不合，先予敘明
      。
    (二)經查，原告主張之上開事實，業據其提出高雄醫學大學附
      設中和紀念醫院親子鑑定結果報告書1 份及戶籍謄本2 份
      為證；又上開鑑定報告結果載明：依據人類遺傳標記檢查
      結果顯示，實務上可以證實甲○○與丙○○之親子關係等
      情，且被告對前開鑑定結果及原告所提出之上揭資料均不
      爭執。本院審酌上開證據資料，堪信原告之主張為真實。
      從而，原告訴請確認其與被告乙○○間之親子關係不存在
      ，為有理由，應予准許。
四、據上論結，本件原告之訴為有理由，依民事訴訟法第78條，
    判決如主文。
中　　華　　民　　國　　96　　年　　5 　　月　　15　　日
                  家事法庭  審判長法　官  廖家陽
                                  法　官　吳文婷
                                  法　官　楊佩蓉
以上正本證明與原本無異。
如不服本判決，應於送達後20日內，向本院提出上訴狀。
中　　華　　民　　國　　96　　年　　5 　　月　　15　　日
                                  書記官  黃勤涵
